Inventaris van de fotocollectie Stichting Culturele Samenwerking (STICUSA), 1960-1989, diapositieven en negatieven
Nationaal Archief, Den Haag
Fotocollectie Stichting Culturele Samenwerking (STICUSA), diapositieven en negatieven
STICUSA dia's en negatieven
1960-1988
8041
46 inventarisnummers.
Normale geschreven, getypte en gedrukte documenten, geen bijzondere handschriften.
Nationaal Archief, Den Haag
Stichting Culturele Samenwerking (STICUSA)
Het archief bevat negatieven en diapositieven betreffende culturele of educatieve uitingen en manifestaties in relatie tot de Stichting Culturele Samenwerking met Suriname.
Archiefvorming
Geschiedenis van het archiefbeheer
De verwerving van het archief
Het archief is krachtens bepalingen van de Archiefwet overgebracht.
2.24
Aanwijzingen voor de gebruiker
Openbaarheidsbeperkingen
Volledig openbaar.
Materiële beperkingen
Aanvraaginstructie
Openbare archiefstukken kunnen online worden aangevraagd en gereserveerd. U kunt dit ook via de terminals in de studiezaal van het Nationaal Archief doen. Om te kunnen reserveren dient u de volgende stappen te volgen:
U maakt een profiel aan op www.gahetna.nl, en logt vervolgens in
Via de archiefinventaris (alleen de beschrijvingen met rode nummers) selecteert u het gewenste archiefstuk door op de knop 'Reserveren' te klikken
In het volgende scherm geeft u aan op welke dag u het archiefstuk wilt inzien
Indien u zich bevindt in de studiezaal en een tafelnummer heeft ontvangen kunt u dit nummer vermelden. Als u geen tafelnummer heeft kunt u tafelnummer 777 laten staan
Vervolgens bevestigt u uw reservering door deze te versturen.
Verwant materiaal
Beschikbaarheid van kopieën
Verwante archieven
Toegang 2.24.12.01 - Collectie Stichting Culturele Samenwerking (STICUSA), 1960-1989, restanten foto- en documentatiebestand afkomstig van CAS
Toegang 2.24.12.03 - Fotocollectie Stichting Culturele Samenwerking (STICUSA), 1960-1989, positieven en fotoalbums
Beschrijving van de series en archiefbestanddelen
- Negatieven nrs. 0066 - 180-0860 [niet doorlopend], Negatieven nrs. 0802 - 181-1132 [niet doorlopend]; Negatieven nrs. 0009 - 182-1362 [niet doorlopend]; Negatieven nrs. 0004 - 183-1353 [niet doorlopend]; 1
- Negatieven nrs. 0079 - 186-0772 [niet doorlopend], Negatieven nrs. 0024 - 188-1256 [niet doorlopend]; 2
- Diapositieven 6x6 nrs. 0863 - 180-0944, 3
- Diapositieven 6x6 nrs. 0945 - 180-0965, Diapositieven 6x6 nrs.1159 - 187-1180; Diapositieven 6x6 nrs.1281 - 187-1330; 4
- Diapositieven 6x6 nrs. 1331 - 187-1400, 5
- Diapositieven kleinbeeld nrs. 0001 - 184-0100, 6
- Diapositieven kleinbeeld nrs. 0101 - 184-0200, 7
- Diapositieven kleinbeeld nrs. 0201 - 184-0300, 8
- Diapositieven kleinbeeld nrs. 0301 - 184-0400, 9
- Diapositieven kleinbeeld nrs. 0401 - 184-0500, 10
- Diapositieven kleinbeeld nrs. 0501 - 184-0600, 11
- Diapositieven kleinbeeld nrs. 0601 - 184-0700, 12
- Diapositieven kleinbeeld nrs. 0701 - 184-0800, 13
- Diapositieven kleinbeeld nrs. 0801 - 184-0901, 14
- Diapositieven kleinbeeld nrs. 0900 - 184-1000, 15
- Diapositieven kleinbeeld nrs. 1001 - 184-1100, 16
- Diapositieven kleinbeeld nrs. 1101 - 184-1200, 17
- Diapositieven kleinbeeld nrs. 1201 - 184-1300, 18
- Diapositieven kleinbeeld nrs. 1301 - 184-1400, 19
- Diapositieven kleinbeeld nrs. 0001 - 185-0100, 20
- Diapositieven kleinbeeld nrs. 0101 - 185-0200, 21
- Diapositieven kleinbeeld nrs. 0201 - 185-0300, 22
- Diapositieven kleinbeeld nrs. 0301 - 185-0400, 23
- Diapositieven kleinbeeld nrs. 0401 - 185-0500, 24
- Diapositieven kleinbeeld nrs. 0501 - 185-0600, 25
- Diapositieven kleinbeeld nrs. 0601 - 185-0700, 26
- Diapositieven kleinbeeld nrs. 0701 - 185-0800, 27
- Diapositieven kleinbeeld nrs. 0801 - 185-0900, 28
- Diapositieven kleinbeeld nrs. 0901 - 185-1000, 29
- Diapositieven kleinbeeld nrs. 1001 - 185-1100, 30
- Diapositieven kleinbeeld nrs. 1101 - 185-1200, 31
- Diapositieven kleinbeeld nrs. 1201 - 185-1300, 32
- Diapositieven kleinbeeld nrs. 1301 - 185-1400, 33
- Diapositieven kleinbeeld nrs. 0001 - 187-0100, 34
- Diapositieven kleinbeeld nrs. 0101 - 187-0200, 35
- Diapositieven kleinbeeld nrs. 0201 - 187-0300, 36
- Diapositieven kleinbeeld nrs. 0301 - 187-0400, 37
- Diapositieven kleinbeeld nrs. 0401 - 187-0500, 38
- Diapositieven kleinbeeld nrs. 0501 - 187-0600, 39
- Diapositieven kleinbeeld nrs. 0601 - 187-0700, 40
- Diapositieven kleinbeeld nrs. 0701 - 187-0800, 41
- Diapositieven kleinbeeld nrs. 0801 - 187-0900, 42
- Diapositieven kleinbeeld nrs. 0901 - 187-1000, 43
- Diapositieven kleinbeeld nrs. 1001 - 187-1051, 44
- Diapositieven kleinbeeld nrs. 1101 - 187-1158, Diapositieven kleinbeeld nrs. 1181 - 187-1222; 45
- Diapositieven kleinbeeld nrs. 1223 - 187-1280, 46